【裁判字號】    92,訴,1248
【裁判日期】    921028
【裁判案由】    違反槍砲彈藥刀械管制條例
【裁判全文】
臺灣臺北地方法院刑事判決                        九十二年度訴字第一二四八號
    公  訴  人  臺灣臺北地方法院檢察署檢察官
    被      告  甲○○  男  三.
    指定辯護人  本院公設辯護人  陳德仁
    被      告  乙○○  男  三.
    選任辯護人  陳昆明律師
右列被告等因違反槍砲彈藥刀械管制條例案件，經檢察官提起公訴（九十二年度偵字
第一一六七六號），本院判決如左：
    主  文
甲○○共同未經許可，販賣可發射子彈具有殺傷力仿ＧＬＯＣＫ廠半自動手槍製造之
改造玩具手槍，未遂，處有期徒刑年捌月，併科罰金新臺幣伍拾萬元，罰金如易服
勞役，以罰金總額與陸個月之日數比例折算壹日。扣案之仿ＧＬＯＣＫ廠半自動手槍
製造之改造玩具手槍貳支（槍枝管制編號0000000000號、0000000
000號）、口徑九ＭＭ制式子彈伍顆及直徑約九ＭＭ金屬彈頭之土造子彈拾玖顆（
以上保管字號為九十二年度青保管字第二七二號）均沒收之。
乙○○共同未經許可，販賣可發射子彈具有殺傷力仿ＧＬＯＣＫ廠半自動手槍製造之
改造玩具手槍，未遂，累犯，處有期徒刑肆年，併科罰金新臺幣伍拾萬元，罰金如易
服勞役，以罰金總額與陸個月之日數比例折算壹日。扣案之仿ＧＬＯＣＫ廠半自動手
槍製造之改造玩具手槍貳支（槍枝管制編號0000000000號、000000
0000號）、口徑九ＭＭ制式子彈伍顆及直徑約九ＭＭ金屬彈頭之土造子彈拾玖顆
（以上保管字號為九十二年度青保管字第二七二號）均沒收之。
    事  實
一、乙○○曾於民國八十八年間因竊盜案件，經台灣高等法院以八十八年度上易字第
    三八九七號判決判處有期徒刑七月確定，迄於八十九年十月二十日縮刑期滿執行
    完畢，猶不知悔改，其與甲○○均明知可發射子彈具有殺傷力之改造玩具手槍及
    子彈係屬槍砲彈藥刀械管制條例第四條第一項第一款、第二款所列之槍砲、彈藥
    ，非經中央主管機關之許可，不得販賣之，因於九十二年三月初某日，在某釣蝦
    場內，丙○○（另由台灣台北地方法院檢察署以九十二年度偵字第一一六七六號
    不起訴處分在案）向其表明遭人欺負而欲購買槍、彈以供自衛，雙方並約定每支
    價格為新台幣（下同）十二萬元，其為牟取利益，竟與甲○○及綽號「恐龍」之
    真實年籍不詳之成年男子共同基於意圖營利販賣槍、彈之犯意聯絡，未經中央主
    管機關之許可，於九十二年五月十二日中午十二時許，先由乙○○以電話與甲○○聯絡購買槍、彈事宜，並由甲○○以電話聯絡綽號「恐龍」之人提供槍、彈，
    旋於同日十三時三十分許，在台北市南港區○○○路○段附近（起訴書誤載為台
    北市南港區○○○路○段七二號四樓），由綽號「恐龍」之人於其所駕駛之車輛
    內將可發射子彈具有殺傷力之仿ＧＬＯＣＫ廠半自動手槍製造之改造玩具手槍二
    支（含彈匣二個，槍枝管制編號0000000000號、000000000
    0號）、具殺傷力之口徑九ＭＭ制式子彈五顆、直徑約九ＭＭ金屬彈頭之土造子
    彈二十八顆及不具殺傷力之直徑約九ＭＭ金屬彈頭之土造子彈二顆交付甲○○及
    乙○○二人，並由乙○○於同日十六時許，以電話聯絡丙○○約定看槍地點，嗣
    於同日十八時許，由甲○○及乙○○攜帶前開槍、彈，前往位於台北市○○區○○街六十三號一樓之咕嚕休閒茶坊內，欲以所約定之每支十二萬元之代價出售槍
    、彈予丙○○，並將其中一槍枝交予丙○○觀看後取回，迄至同日十八時二十分
    許，適其二人欲將另一槍枝交付丙○○查看之際，為警當場查獲而未得逞，並自
    其二人所攜帶之包包內分別扣得上開可發射子彈具有殺傷力之仿ＧＬＯＣＫ廠半
    自動手槍製造之改造玩具手槍各一支，另於甲○○之包包內扣得具殺傷力之口徑
    九ＭＭ制式子彈二顆、直徑約九ＭＭ金屬彈頭之土造子彈二十八顆（其中九顆業
    經鑑驗試射），又於乙○○之包包內扣得具殺傷力之口徑九ＭＭ制式子彈三顆及
    不具殺傷力之直徑約九ＭＭ金屬彈頭之土造子彈二顆（以上保管字號為九十二年
    度青保管字第二七二號）。
二、案經台北市政府警察局萬華分局報請台灣台北地方法院檢察署檢察官偵查起訴。
    理  由
一、訊據被告甲○○及乙○○固不否認於前揭時、地為警查獲持有上開槍、彈之事實
    ，然矢口否認有何公訴意旨所稱之販賣槍、彈犯行，均辯稱：當日僅係單純攜帶
    槍枝以供丙○○觀看，並無販賣之意云云。經查：
（一）被告甲○○及乙○○二人於上開時地為警查獲持有系爭槍、彈之事實，業經證
      人即查獲員警丁○○及戊○○於本院審理中證述在卷，且為被告甲○○及乙○○所不否認，復有台北市政府警察局萬華分局實地檢查（查訪）紀錄表一份在
      卷可稽，且有扣案之上開槍、彈可資佐證。又扣案之上開槍、彈，經送內政部
      警政署刑事警察局鑑驗結果：一、送鑑奧地利九０手槍一支（槍枝管制編號0
      000000000），認係以仿ＧＬＯＣＫ廠半自動手槍製造之玩具手槍換
      裝土造金屬槍管改造而成之改造手槍，機械性能良好，認具殺傷力；二、送鑑
      奧地利九０手槍一支（槍枝管制編號0000000000），認係以仿ＧＬ
      ＯＣＫ廠半自動手槍製造之玩具手槍換裝土造金屬槍管改造而成之改造手槍，
      機械性能良好，認具殺傷力；三、送鑑九０手槍子彈五顆（外具乙○○之簽章
      ）：其中三顆，認均係口徑九ＭＭ制式子彈，認均具殺傷力，餘二顆，認均係
      土造子彈，採樣一顆試射無法擊發，認不具殺傷力；四、送鑑九０手槍子彈三
      十顆（外具甲○○之簽章）：其中二顆，認均係口徑九ＭＭ制式子彈，認均具
      殺傷力，餘二十八顆，認均係土造子彈，採樣九顆試射，均可擊發，認具殺傷
      力，此有該局九十二年五月十三日刑鑑字第０九二００八八五三四號鑑驗通知
      書一份附卷可稽，足認扣案槍彈確具有殺傷力，而為槍砲彈藥刀械管制條例第
      四條第一項第一款及第二款所規定之槍砲及彈藥無訛。
（二）又被告乙○○於偵查及本院審理中均自承曾於九十二年三月初在釣蝦場內與證
      人丙○○提及槍枝之事宜，而證人丙○○於九十二年五月十三日警訊中證稱：
      「（問：你為何與乙○○、甲○○至該茶坊聊天？）是因為長期受到鄰居欺負
      ，我曾向我朋友綽號『阿狗』說要調槍，結果綽號阿狗就告訴乙○○，乙○○
      於本月五日左右打電話給我，問我是不是要調槍，我就問乙○○可不可以用借
      的，乙○○說沒有在借槍，要就用買的，看喜歡的話一把十二萬。於是乙○○
      於昨日（十二日）十六時許打電話給我說，他那邊有槍問我要不要看，我說好
      ，於是我就約在咕嚕茶坊，時間十八時是乙○○約的，到了茶坊乙○○從背包
      拿槍給我看後又收回背包，沒多久警方就進來了。」等語，並於同日檢察官訊
      問中證稱：「（問：買槍用途？）調槍要自衛。」、「（問：價格如何談？）
      我有談過，問一支是否十幾萬。」、「（問：今天是否去看槍？）對，想買槍
      所以去看，他是帶來給我看。」等語，其嗣於九十二年九月十日本院審理中雖
      改稱：「（問：在五月十二日之前你與乙○○有沒有提到過槍枝的價格的事情
      ？）我有問他一支槍枝是否要十二萬元，他說他不清楚。」等語，然其於本院
      同日審理中亦證稱：「（問：九十二年五月十二日是否有與被告洪聯絡？）有
      ，他要拿槍給我看，因為之前我有跟乙○○聯絡過說想要買槍，他說他沒有槍
      ，他要問他朋友，然後他就說如果他朋友有的話他要介紹他朋友給我認識。」
      、「（問：警訊筆錄第五頁背面這段筆錄與你今日所言有些出入何者為真？）
      警察沒有照我的意思寫上去，我當時跟警察說乙○○打電話給我，我本來要向
      他借，他說他沒有東西，然後他就說他朋友那邊有，如果要的話他朋友有在賣
      ，我就問他要不要十二萬元，他說他不知道。」、「（問：你當時與乙○○說
      要調槍是你個人真的本意嗎？）是的，是我的意思。」、「（問：你當時有想
      要買槍嗎？）當時有想要買槍。」、「（問：五月十二日看槍目的為何？）我
      要買槍。」等語，足見證人丙○○於查獲當日前確曾向被告乙○○表明購買槍
      枝之意。
（三）被告甲○○及乙○○雖稱僅係攜帶槍枝供證人丙○○觀看而已，然系爭槍、彈
      係於查獲當日始由被告甲○○及乙○○二人自綽號「恐龍」之人處取得，而綽
      號「恐龍」之人與被告乙○○及證人丙○○素不相識，自無無端提供槍枝供渠
      等觀覽之可能，徵諸被告甲○○及乙○○於本院調查中均自承知悉持有槍彈係
      屬違法等情，是其二人當無僅為攜帶上開槍、彈供人觀覽而甘冒刑事訴追之風
      險；而證人丙○○於本院九十二年九月十日審理中亦證稱：「（問：為什麼要
      與乙○○約好見面？）因為乙○○有說過他朋友如果有槍的話他會借我看。」
      、「（問：他是否說過他朋友有槍的話可以賣給你？）是的，他有說過。」、
      「（問：你為何要去現場看槍？）因為我想要買槍。」、「（問：是否因為你
      要買槍去看，然後乙○○帶槍給你看？）對。」、「（問：當時乙○○有無說
      給你看的槍枝是何人所有？）他只說是朋友所有，並沒有說到是甲○○所有。
      」等語，益見被告甲○○及乙○○確係基於販賣槍、彈之故意而攜帶扣案之槍
      、彈前往約定地點；又被告甲○○及乙○○明知證人丙○○欲購買槍枝，復攜
      帶自綽號「恐龍」之人處所取得之槍、彈以交證人丙○○觀看，顯已著手於販
      賣槍、彈行為之實施。參以非法槍、彈為政府懸令嚴加取締之物品，苟其無利
      可圖，衡情自無甘冒刑責而從事買賣之理，且被告甲○○、乙○○與買受人非
      親非故，是渠等自有從中賺取差價牟利之意圖甚明。是被告甲○○及乙○○上
      開所辯，均屬事後卸責之詞，不足採信。
    綜上所述，本件事證明確，渠等犯行均堪認定，應予依法論科。
二、按槍砲彈藥刀械管制條例第十一條之「其他可發射金屬或子彈具有殺傷力之各式
    槍砲」，係指改造模型槍以外經製造、改造具殺傷力之其他槍枝，是以玩具槍改
    造並具殺傷力者亦屬之。本件扣案之槍枝，既係仿ＧＬＯＣＫ廠半自動手槍製造
    之玩具手槍換裝土造金屬槍管改造而成，應屬槍砲彈藥刀械管制條例第四條第一
    項第一款及第十一條所規定之「其他可發射金屬或子彈具有殺傷力之各式槍砲」
    。次按，槍砲彈藥刀械管制條例第四條第一項第二款之「彈藥」，係指前款各式
    槍砲所使用之砲彈、子彈及其他具有殺傷力或破壞性之各類炸彈、爆裂物。又按
    ，槍砲彈藥刀械管制條例第四條所稱之槍砲、彈藥，依同條例第五條之規定，非
    經中央主管機關許可，不得製造、販賣、運輸、轉讓、出租、出借、持有、寄藏
    或陳列。核被告甲○○、乙○○所為，均係犯槍砲彈藥刀械管制條例第十一條第
    五項、第一項之未經許可無故販賣其他可發射子彈具有殺傷力之各式槍砲未遂罪
    及槍砲彈藥刀械管制條例第十二條第五項、第一項之未經許可無故販賣彈藥未遂
    罪。又被告甲○○及乙○○雖已著手於販賣槍、彈行為之實施，然尚未完成交易
    即為警查獲，是其該次之販賣槍、彈犯行，均係屬未遂犯，依刑法第二十六條前
    段之規定，按既遂犯之刑度減輕其刑。又渠等與綽號「恐龍」之真實年籍不詳之
    成年男子間就上開販賣槍彈未遂之犯行，有犯意聯絡及行為分擔，均為共同正犯
    。又渠等以一行為同時販賣上開具殺傷力之手槍二支、制式子彈及土造子彈共計
    三十三顆，分別僅侵害同一法益而屬單純一罪，自應各以販賣槍砲及販賣彈藥一
    罪論。又其以一行為同時販賣上開槍、彈，係以一行為觸犯數構成要件不同之罪
    名，為想像競合犯，依刑法第五十五條之規定，應從一重之未經許可無故販賣其
    他可發射子彈具有殺傷力之各式槍砲罪論處。又被告乙○○曾於八十八年間因竊
    盜案件，經台灣高等法院以八十八年度上易字第三八九七號判決判處有期徒刑七
    月確定，迄於八十九年十月二十日縮刑期滿執行完畢，此有台灣高等法院被告全
    國前案紀錄表一份在卷可稽，其前曾受有期徒刑之執行完畢，於五年以內再犯
    本件最重本刑為有期徒刑以上之罪，為累犯，應依刑法第四十七條之規定加重其
    刑，並就被告乙○○部分依法先加後減之。爰審酌槍砲、彈藥均屬高度危險之物
    品，非經主管機關許可不得擅自販賣，以維社會大眾安全，被告二人無故販賣上
    開槍彈，且未繳交治安機關，嚴重危害社會安全，影響社會治安甚鉅，復於犯後
    猶狡詞卸責，惟鑑於迄未查出其持該槍彈犯罪，及其品行、犯罪之動機、目的、
    手段、生活狀況、智識程度等一切情狀，分別量處如主文所示之刑，並就罰金部
    分均諭知易服勞役之折算標準。
三、扣案之仿ＧＬＯＣＫ廠半自動手槍製造之改造玩具手槍二支（槍枝管制編號00
    00000000號、0000000000號），係屬違禁物，均應依刑法第
    三十八條第一項第一款之規定宣告沒收之。又扣案之上開子彈三十五顆，其中二
    顆土造子彈（外具乙○○之簽章），經試射無法擊發而認不具殺傷力，自非屬違
    禁物；另九顆土造子彈（外具甲○○之簽章），經試射之結果雖具殺傷力，然因
    於鑑驗過程中擊發，而失其違禁物之性質，是僅就鑑驗所餘之直徑約九ＭＭ金屬
    彈頭之土造子彈十九顆及口徑九ＭＭ制式子彈五顆，均依刑法第三十八條第一項
    第一款之規定宣告沒收之。
據上論斷，應依刑事訴訟法第二百九十九條第一項前段，槍砲彈藥刀械管制條例第十
一條第五項、第一項、第十二條第五項、第一項，刑法第十一條前段、第二十八條、
第二十六條前段、第五十五條、第四十七條、第四十二條第三項、第三十八條第一項
第一款，判決如主文。
本案經檢察官陳弘杰到庭執行職務。
中      華      民      國    九十二    年      十      月    二十八    日
                                      臺灣臺北地方法院刑事第十五庭
                                          審判長法  官  薛  中  興
                                                法  官  范  智  達
                                                法  官  黃  雅  君
右正本證明與原本無異。
如不服本判決，應於判決送達後十日內向本院提出上訴狀。
                                                書記官  黃  炎  煌
中      華      民      國    九十二    年      十      月    二十八    日
附錄本案論罪科刑法條：
槍砲彈藥刀械管制條例第十一條
未經許可，製造、販賣或運輸第四條第一項第一款所稱其他可發射金屬或
子彈具有殺傷力之各式槍砲者，處五年以上有期徒刑，併科新臺幣一千萬
元以下罰金。
未經許可，轉讓、出租或出借前項所列槍砲者，處三年以上十年以下有期
徒刑，併科新臺幣七百萬元以下罰金。
意圖供自己或他人犯罪之用，而犯前二項之罪者，處無期徒刑或七年以上
有期徒刑，併科新臺幣一千萬元以下罰金。
未經許可，持有、寄藏或意圖販賣而陳列第一項所列槍砲者，處一年以上
七年以下有期徒刑，併科新臺幣七百萬元以下罰金。
第一項至第三項之未遂犯罰之。
槍砲彈藥刀械管制條例第十二條
未經許可，製造、販賣或運輸子彈者，處一年以上七年以下有期徒刑，併
科新台幣五百萬元以下罰金。
未經許可，轉讓、出租或出借子彈者，處六月以上五年以下有期徒刑，併
科新台幣三百萬元以下罰金。
意圖供自己或他人犯罪之用，而犯前二項之罪者，處三年以上十年以下有
期徒刑，併科新台幣七百萬元以下罰金。
未經許可，持有、寄藏或意圖販賣而陳列子彈者，處五年以下有期徒刑，
併科新台幣三百萬元以下罰金。
第一項至第三項之未遂犯罰之。


司法院資訊處製作；財團法人民間司法改革基金會備份。
